# 关于目前监管下P2P公司的财务核算

提问人：ww8052800 时间：2017-09-13 10:00:49
目前，P2P行业资金需要商业银行存管，监管文件明确指出P2P公司要完全和资金脱离，存管账户是以P2P公司的名义开立的，存管资金P2P公司无法控制，财务核算P2P公司是否完全脱离存管资金核算，还是对存管资金纳入总账核算？求助陈老师

回答人：chenyiwei
对证券公司，虽然客户交易结算资金已经全部实现第三方存管，但其报表中通常仍会将相关的资产（客户资金银行存款＋客户清算备付金存款＋交易保证金＋受托资产）、负债（代买卖证券款＋受托资金）纳入，只是在理论上这部分资产和负债应当是等额的，而不可能完全抵销列报。以前证监会在 2001 年时，还曾经在“关于执行《客户交易结算资金管理办法》若干意见的通知”（证监发[2001]121号）中利用这些项目之间的关系，给出了挪用客户交易结算资金金额的计算公式。

提问人：zengfengxia 时间：2017-09-15 10:59:22
陈版，第三方存管的客户交易结算资金作为证券公司资产列报而不是表外的理由是什么？这些结算资金及其孳息从法律上不归属于证券公司，公司也无权将其用于抵押等其他方式，破产时，也不会作为公司的破产财产，感觉不符合资产定义。

回答人：chenyiwei
习惯做法，充分体现证券公司对此类资金的保管责任，同时防范挪用。